ru: Тип запуска: Электрический; Тяговый; Другой
ro-RO: Tip pornire: Electric; Tragere; Altele
bg-BG: Тип стартиране: Електрически; Изтегляне; Други
lt-LT: Užvedimo tipas: Elektrinis; Traukiamas; Kita
vi: Loại khởi động: Xe lăn điện; Lôi kéo; Khác
zh-TW: 啟動類型: 電動式; 拉; 其他
ja: スタートタイプ: 電気; リコイルスターター; その他
da: Starttype: Elektrisk; Træk; Andet
hr-HR: Način paljenja motora: Električno; Povlačenje; Ostalo
th: ประเภทการเริ่ม: ไฟฟ้า; สตาร์ทแบบดึง; อื่นๆ
fr: Type de démarrage: Électrique; Tirer; Autre
pl: Typ rozpoczęcia: Elektryczny; Wyciągnij; Inne
nl: Starttype: Elektrisch; Trekken; Andere
ko: 시동 유형: 전자식; 당기기; 기타
cs: Typ startéru: Elektrický; Vytažení; Jiné
it: Tipo di avvio: Elettrico; Trazione; Altro
hu: Indítás típusa: Elektromos; Húzás; Egyéb
sl-SI: Vrsta zagona: Električna; Vleka; Drugo
fi: Aloitustyyppi: Sähkö; Vedettävä; Muu
nb: Starttype: Elektrisk; Trekk; Annet
sk-SK: Typ štartovania: Elektrický; Ťahať; Iné
pt-BR: Tipo de ignição: Elétrica; Arranque manual; Outro
tr: Başlangıç Türü: Akülü; Çekişli; Diğer
zh-CN: 启动类型: 电动; 拉; 其他
es: Tipo de arranque: Eléctrico; Tirar; Otros
el: Τύπος εκκίνησης: Ηλεκτρικό; Τράβηγμα; Άλλο
en: Start type: Electric; Pull; Other
sv: Starttyp: Elektrisk; Dra; Övrigt
pt-PT: Tipo de arranque: Elétrico; Manual; Outro
de: Starttyp: Elektrisch; Ziehen; Sonstiges